臺灣基隆地方法院刑事判決　
111年度訴字第263號
公  訴  人  臺灣基隆地方檢察署檢察官
被      告  邱顯欽



上列被告因違反毒品危害防制條例案件，經檢察官提起公訴（11
1年度毒偵字第649號），因被告於準備程序中就被訴事實為有罪
之陳述，經告以簡式審判之旨，並聽取意見後，本院合議庭裁定
由受命法官獨任進行簡式審判程序，茲判決如下：
    主  文
邱顯欽施用第一級毒品，累犯，處有期徒刑柒月；扣案注射針筒
2支沒收。又施用第二級毒品，累犯，處有期徒刑參月，如易科
罰金，以新臺幣壹仟元折算壹日；扣案玻璃球吸食器1顆沒收。
    事  實
一、邱顯欽明知海洛因、甲基安非他命分別係毒品危害防制條例
    所列管之第一、二級毒品，均不得非法持有、施用，且因施
    用毒品案件，經觀察、勒戒後，認無繼續施用毒品傾向，於
    民國110年11月8日執行完畢釋放，詎料，竟基於施用第一級
    毒品海洛因之犯意，於111年2月25日中午某時，在基隆市○○
    區○○路00號住處，以將海洛因置入針筒注射靜脈之方式，施
    用海洛因1次。另基於施用第二級毒品甲基安非他命之犯意
    ，於翌（26）日凌晨2時許，在基隆市信義區某處，以將甲
    基安非他命置入玻璃球燒烤加熱並吸食其煙霧之方式，施用
    甲基安非他命1次。嗣於111年2月26日凌晨2時50分許，在基
    隆市○○區○○路0號，因形跡可疑為警攔查，扣得注射針筒2支
    、玻璃球吸食器1顆，復經警徵得其同意採尿送驗，結果呈
    嗎啡、可待因、安非他命及甲基安非他命陽性反應，始悉上
    情。
三、案經基隆市警察局第二分局報告臺灣基隆地方檢察署檢察官
    偵查起訴。
    理  由
壹、程序事項
    本案被告邱顯欽所犯係死刑、無期徒刑、最輕本刑為3年以
    上有期徒刑以外之罪，其於準備程序中就被訴事實為有罪之
    陳述，經法官告知簡式審判程序之旨，並聽取公訴人、被告
    之意見後，經本院合議庭裁定由受命法官獨任進行簡式審判
    程序，且依刑事訴訟法第273條之2規定，簡式審判程序之證
    據調查，不受第159條第1項、第161條之2、第161條之3、第
    163條之1第164條至第170條規定之限制。
貳、實體事項
一、上揭事實，業據被告於警詢、本院審理時坦承不諱，且本案
    被告同意後採集之尿液，經送請台灣尖端先進生技醫藥股份
    有限公司以氣相層析質譜儀法檢驗，結果呈甲基安非他命、
    安非他命、嗎啡、可待因之陽性反應，有勘察採證同意書、
    基隆市警察局第二分局偵辦毒品案件尿液檢體對照表（尿液
    檢體編號：000-0-000）、上開公司111年3月15日濫用藥物
    檢驗報告、扣案物照片等件附卷可稽（見111年度毒偵字第6
    49號卷第7至9頁、第31頁、第57頁），復有注射針筒2支、
    玻璃球吸食器1顆扣案可憑，足認被告上揭自白與事實相符
    。本案事證明確，被告犯行洵堪認定，應依法論科。
二、論罪科刑：
㈠、核被告所為，分別係犯毒品危害防制條例第10條第1項之施用
    第一級毒品罪、同條第2項之施用第二級毒品罪。被告施用
    前後持有第一級、第二級毒品之行為，分別為施用之高度行
    為所吸收，均不另論罪。被告所犯上開2次施用毒品犯行間
    ，犯意各別，行為互殊，應予分論併罰。
㈡、又被告前因施用毒品案件，經本院以108年度基簡字第1665號
    判決判處有期徒刑5月，上訴後經本院以109年度簡上字第10
    號判決駁回上訴而確定，於109年9月14日易科罰金執行完畢
    等情，有臺灣高等法院被告前案紀錄表在卷可考，是被告於
    有期徒刑執行完畢5年以內，故意再犯本案有期徒刑以上之
    罪，符合累犯之要件。被告曾因施用毒品經觀察、勒戒，業
    如前述，又曾因施用毒品罪，經論罪科刑並執行完畢，其仍
    未能記取教訓，再犯本案施用毒品罪，考量被告再次涉犯相
    同類型之犯罪，倘仍以最低法定本刑為量刑之下限，未能反
    應其本案業經施以治療、刑罰手段後，均無法戒絕毒品之犯
    罪情節，而與罪刑相當原則有違，參諸司法院釋字第775號
    解釋意旨，故各依刑法第47條第1項規定，加重其刑。
㈢、爰審酌被告曾經觀察、勒戒，猶未能深切體認施用毒品對於
    自身健康之危害，及早謀求戒絕毒品之生活，足認其自制力
    薄弱，有使其接受刑罰處遇以教化性情之必要；兼衡被告坦
    承犯行之犯後態度、素行（有臺灣高等法院被告前案紀錄表
    在卷可查）、其施用第一級、第二級毒品行為對於自身危害
    程度非輕，且對社會風氣、治安亦有潛在之相當危害，惟其
    本質仍屬自殘行為，反社會性之程度較低，犯罪手段尚屬平
    和；暨考量其於審理中自述學歷為高中肄業，從事保全，月
    薪新臺幣3萬2,000元，未婚，無子女，家庭經濟狀況勉持等
    一切情狀，分別量處如主文所示之刑，並就得易科罰金部分
    ，諭知易科罰金之折算標準，以資懲儆。
三、注射針筒2支、玻璃球吸食器1顆，分別為被告本案施用第一
    、二級毒品所用之物，業據被告供承在卷，應依刑法第38條
    第2項前段規定，於各該罪項下宣告沒收。
據上論斷，應依刑事訴訟法第273條之1第1項、第284條之1、第2
99條第1項前段，判決如主文。
本案經檢察官李怡蒨提起公訴，檢察官李國瑋到庭執行職務。
中　　華　　民　　國　　111  　年　　12　　月　　1　　日
                  刑事第六庭    法　官　曾淑婷
以上正本證明與原本無異。
如不服本判決應於收受送達後20日內向本院提出上訴書狀，並應
敘述具體理由；其未敘述上訴理由者，應於上訴期間屆滿後20日
內向本院補提理由書（均須按他造當事人之人數附繕）「切勿逕
送上級法院」。
中　　華　　民　　國　　111 　年　　12　　月　　1 　　日
                                書記官　連珮涵